【裁判字號】    95,家聲,60
【裁判日期】    950623
【裁判案由】    代管遺產之管理報酬費用
【裁判全文】
臺灣桃園地方法院民事裁定              95年度家聲字第60號
聲  請  人  財政部國有財產局
法定代理人  丙○○
代  理  人  乙○○
上列聲請人聲請酌定代管遺產之管理報酬費用等事件，本院裁定
如下：
    主      文
聲請人管理被繼承人甲○○之遺產管理報酬為新台幣壹萬壹仟柒
佰元；又代管期間因管理需要墊付費用新台幣參仟肆佰參拾伍元
，二項合計新台幣壹萬伍仟壹佰參拾伍元，由被繼承人甲○○之
遺產負擔。
聲請程序費用由被繼承人甲○○之遺產負擔。
    理      由
一、聲請意旨略以：聲請人前經本院以92年度財管字第50號民事
    裁定，選任聲請人為被繼承人甲○○之遺產管理人，今為就
    強制執行拍賣被繼承人遺產事件取得參與分配之執行名義，
    聲請裁定聲請人代管被繼承人遺產之管理報酬及墊付費用。
    依據民法第1183條規定，遺產管理人得請求報酬，其數額由
    親屬會議按其勞力及其與被繼承人之關係酌定之，惟本案無
    親屬會議可資酌定報酬，茲依財政部修定之「代管無人承認
    繼承遺產作業要點」第14條第3 、4 款規定，以遺產現值百
    分之一之標準請求本院酌定報酬，另本院裁定聲請人為代管
    遺產期間因管理上需要支付之墊付費用，自當由遺產負擔始
    稱合理，併請准予裁定。又被繼承人遺有坐落桃園縣桃園市
    ○○段1318地號土地及其上同段2249建號建物，按本院民事
    執行處核定第一次拍賣價額，遺產總值共計1,170,000 元，
    管理報酬按遺產價值百分之一計算為11,700元，代管遺產期
    間因管理之需要而墊付之費用為2,554元，本案聲請管理報
    酬裁判費為1,000元，合計3,554元。總計為15,254元等語。
二、按遺產管理人得請求報酬，其數額由親屬會議按其勞力及其
    與被繼承人之關係酌定之，民法第1183條定有明文，被繼承
    人甲○○死後，其繼承人均拋棄繼承並經本院准予備查在案
    ，依民法第1176條第6 項規定，準用無人繼承之規定，經本
    院指定聲請人為被繼承人之遺產管理人，又被繼承人遺有坐
    落桃園縣桃園市○○段1318地號及其上同段2249建號建物，
    經第1 次拍賣之最低拍賣價格為1,170,000 元，此有聲請人
    提出之本院92年度財管字第50號、台灣金額資產服務股份有
    限公司通知乙份在卷可參，故總計被繼承人之遺產現值為
    1,170,000 元，依民法第1183條規定，聲請人既係由本院以
    裁定選任，其遺產管理報酬應由本院核定。爰依上述規定及
    財政部訂頒「代管無人承認繼承遺產作業要點」第14條第3
    款之規定，聲請人聲請裁定被繼承人遺產現值百分之一之報
    酬，即11,700元管理報酬，經核尚無不合。至於代管遺產期
    間因管理遺產需要支付墊付費用，聲請人雖主張係3,554 元
    （含本件聲請裁判費），但經本院核算聲請人提出之財政部
    國有財產局台灣北區辦事處原始憑證黏存單影本4 件，應為
    3,435 元，故此部分應予准許，超過部分則不予准許。
三、聲請費用負擔之依據：非訟事件法第21條第2 項，民事訴訟
    法第95條、第78條。
中    華    民    國    95    年    6     月    23    日
                 家事法庭   法  官  江俊彥
以上為正本係照原本作成
如對本裁定抗告須於裁定送達後十日內向本院提出抗告狀
中    華    民    國    95    年    6     月    23    日
                            書記官  陳今巾


司法院資訊處製作；財團法人民間司法改革基金會備份。
